臺灣彰化地方法院交通事件裁定　九十六年度交聲字第四七六號
原處分機關　交通部公路總局臺中區監理所彰化監理站
異　議　人
即受處分人　甲○○○統一編號.
　　　　　　即乙○○
上列受處分人因違反道路交通管理處罰條例案件，對於交通部公
路總局臺中區監理所彰化監理站民國九十六年六月五日所為之處
分（彰監四字第裁六四─Ｆ00000000號）聲明異議，本
院裁定如下：
    主  文
原處分關於「領有號牌未懸掛」所處罰鍰新臺幣伍仟肆佰元及牌
照吊銷部分，均撤銷。
前項撤銷部分，甲○○○即乙○○不罰。
其餘異議駁回。
    理  由
一、原處分機關略以：本案為苗栗縣警察局交通警察隊於民國九
    十六年四月二日以苗縣警交字第Ｆ00000000號違規
    通知單，逕行舉發異議人甲○○○即乙○○所有之車牌號碼
    ＳＭ─三八八號自大貨車，於九十六年三月二十一日下午二
    時四分許，在臺十三線五十二點六公里處「(1)、此路段限速
    六十公里，駕駛人行車速度經測時速七十七公里，超速十七
    公里（未滿二十公里）。(2)、領有號牌未懸掛（車後）。」
    違規，爰依法就上開(1)所示部分，裁處罰鍰新臺幣（下同）
    一千六百元，並記違規點數一點，及就前開(2)所示部分，裁
    處罰鍰五千四百元，並牌照吊銷等語。異議人即受處分人則
    以：前開號牌自領牌以來，均懸掛在車上，舉發機關之採證
    照片係因陽光照射角度之緣故，導致車身後方懸掛車牌之處
    呈現陰影，惟仍可輕微看見車牌突出之一角，並無未懸掛號
    牌之違規行為等語而提出聲明異議。
二、經查：（一）按汽車已領有號牌未懸掛，處汽車所有人三千
    六百元以上、一萬零八百元以下罰鍰，並吊銷其牌照，道路
    交通管理處罰條例第十二條第一項第七款、第二項固定有明
    文。惟本件依舉發機關即苗栗縣警察局九十六年六月二十三
    日苗警交字第０九六００二六０一六號函送本院之採證照片
    一幀以觀，異議人所有上開車輛之車後下方，確因陽光照射
    關係而呈現陰暗之狀態，且於左下方隱約可見車牌突出之一
    小角，有上開採證照片一幀在卷可稽；又經本院就舉發機關
    之上開採證照片，除經舉發承辦人員以目視判斷外，曾否將
    上開照片之畫面加以清楚解析，以確認異議人所有前開車輛
    後方究有無懸掛車牌，及有無可能因採證照片車後光線不足
    而有判讀舉發錯誤之可能等情，再行函詢舉發機關即苗栗縣
    警察局，經該局將前揭採證照片放大後，再以九十六年七月
    九日苗警交字第０九六００二八三０七號函文將前開已放大
    之採證照片一張函送本院，觀之上開已放大之採證照片（該
    照片不惟業經放大，且車身後方之陰影處已明顯淡化），於
    車後左方剎車燈下方可見有號牌一面，且號牌最左側為「Ｓ
    」開頭之英文字，有上開放大之採證照片一幀在卷可憑，且
    舉發機關檢送前開放大採證照片一張與本院之函文亦載稱：
    因該車後方光線嚴重不足，有可能造成舉發錯誤等語，是異
    議人辯稱：其所有上開車輛遭舉發之際，並無未懸掛號牌之
    違規情事等語，足以採信。從而，原處分機關就「領有號牌
    未懸掛」部分未予詳查，遽予對異議人裁處罰鍰，容有未洽
    ；異議人此部分之聲明異議為有理由，應就原處分上開因「
    領有號牌未懸掛」所裁處之罰鍰五仟四佰元及牌照吊銷部分
    ，均予撤銷，並諭知受處分人不罰。（二）復按汽車駕駛人
    ，行車速度，超過規定之最高時速，或低於規定之最低時速
    ，除有第四十三條第一項第二款情形外，處一千二百元以上
    、二千四百元以下罰鍰，並應記違規點數一點，道路交通管
    理處罰條例第四十條、第六十三條第一項第一款定有明文。
    查異議人甲○○○即乙○○對於原處分機關就其有駕駛上揭
    車輛於前開時、地超速一節，並不爭執，因而原處分機關就
    此部分依道路交通管理處罰條例第四十條、第六十三條第一
    項第一款之規定，裁處異議人罰鍰一千六千元，並記違規點
    數一點，尚無不合，異議人就此部分提出聲明異議，尚無理
    由，應予駁回。
據上論斷，應依道路交通管理處罰條例第八十七條第二項，道路
交通案件處理辦法第十九條、第二十條前段，裁定如主文。
中　　華　　民　　國　九十六　年　十一　　月　三十　　日
                  交通法庭      法  官  李雅俐
以上正本證明與原本無異
如不服本裁定，應於裁定送達後五日內，向本院提出抗告狀。
中　　華　　民　　國　九十六　年　十一　　月　三十　　日
                                書記官  陳秀娟
